臺灣雲林地方法院刑事判決　　　　　　　99年度簡上字第84號
上　訴　人
即　被　告　黃作銘
上列上訴人即被告因偽造文書案件，不服本院於中華民國99年11
月30日所為99年度港簡字第159 號第一審刑事簡易判決（聲請簡
易判決處刑案號：99年度偵字第4240號），提起上訴，本院管轄
之第二審合議庭判決如下：
    主  文
上訴駁回。
黃作銘緩刑貳年。
    事實及理由
一、本案經本院第二審合議庭審理結果，認第一審刑事簡易判決
    之認事、用法及量刑均無不當，應予維持，除檢察官聲請簡
    易判決處刑書之犯罪事實欄第5 、6 行所載之「徒手竊取黃
    德良所有之現金新臺幣（下同）45,000元」後補充「（業經
    黃德良撤回告訴）」外，其餘均引用第一審判決書記載之事
    實、證據及理由（如附件）。並補充被告黃作銘於本院準備
    程序及審理時之自白為證據。
二、被告上訴意旨稱：係經其父親黃德良之口頭授權，始提領母
    親吳桂女臺西鄉農會存摺20萬元等語，惟被告於本院準備程
    序及審理時已坦承犯行，請求宣告緩刑（見本院99年度簡上
    字第84號卷《下稱本院卷》第31頁正面、第38頁正面），並
    具體賠償告訴人黃德良、吳桂女3 萬元，有郵政國內匯款執
    據、和解同意書各1 份附卷可佐（見本院卷第41頁正面至第
    42頁正面）。查原審以被告黃作銘罪證明確，因而適用刑事
    訴訟法第449 條第1 項前段、第454 條第2 項，刑法第216
    條、第210 條、第339 條第1 項、第55條、第41條第1 項，
    刑法施行法第1 條之1 第1 項、第2 項前段之規定，並審酌
    被告犯後坦承犯行，態度尚稱良好，利用父母就醫住院機會
    盜領存款，造成告訴人吳桂女財物損失、破壞親子間信任關
    係，並破壞金融機構對存提款業務之控管，犯罪所得高達20
    萬元，犯罪情節難認輕微，被告僅與告訴人黃德良、吳桂女
    達成無條件和解，並未提出具體賠償，參被告造成告訴人黃
    德良、吳桂女之損害等一切情狀，於法定刑度內量處被告有
    期徒刑3 月，並諭知易科罰金之折算標準，其認事用法，並
    無不合，量刑亦屬妥適。核其上訴無理由，應予駁回。
三、末查，被告前未曾受有期徒刑以上刑之宣告，有臺灣高等法
    院被告前案紀錄表1 份在卷可參，其因一時失慮，致觸犯本
    案犯行，犯後於警詢及偵訊時均坦承犯行，深表悔悟之意，
    損害未擴大，亦與告訴人黃德良、吳桂女達成和解，已具體
    賠償告訴人黃德良、吳桂女共3 萬元，有上開匯款執據、和
    解同意書附卷可稽（見本院卷第41頁正面至第42頁正面），
    其行使偽造私文書、詐欺取財行為已受有教訓，被告經此偵
    審程序及刑之宣告後，當知所警惕，信無再犯之虞，告訴人
    黃德良、吳桂女及檢察官復同意給予被告緩刑之機會，本院
    綜合各情，認對被告所宣告之刑以暫不執行為適當，爰依刑
    法第74條第1 項第1 款規定，併予宣告緩刑2 年，以啟自新
    。
據上論斷，應依刑事訴訟法第455 條之1 第1 項、第3 項、第36
8 條、第373 條，刑法第74條第1 項第1 款，判決如主文。
本案經檢察官魏偕到庭執行職務。
中    華    民    國   100    年    3     月    25    日
            刑事第六庭    審判長法  官  廖國勝
                                法  官  陳美利
                                法  官  陳佩怡
以上正本證明與原本無異。
本件判決不得上訴。
                                書記官  林佳慧
中    華    民    國   100    年    3     月    25    日
附錄本案論罪科刑法條全文：
中華民國刑法第210 條：
偽造、變造私文書，足以生損害於公眾或他人者，處5 年以下有
期徒刑。
中華民國刑法第216 條：
行使第210 條至第215 條之文書者，依偽造、變造文書或登載不
實事項或使登載不實事項之規定處斷。
中華民國刑法第339 條：
意圖為自己或第三人不法之所有，以詐術使人將本人或第三人之
物交付者，處5 年以下有期徒刑、拘役或科或併科1 千元以下罰
金。
以前項方法得財產上不法之利益或使第三人得之者，亦同。
前二項之未遂犯罰之。